【裁判字號】    89,易,2724
【裁判日期】    890725
【裁判案由】    賭博
【裁判全文】
臺灣高雄地方法院刑事判決                        八十九年度易字第二七二四號
    公  訴  人  臺灣高雄地方法院檢察署檢察官
    被      告  甲○○
右列被告因賭博案件，經檢察官提起公訴（八十九年度偵字第一一三五０號），本院
判決如左：
    主  文
甲○○連續意圖營利，聚眾賭博，處有期徒刑陸月，如易科罰金，以參佰元折算壹日
。
扣案之電話機貳台、計算機壹台、簽賭帳冊壹本、帳單拾貳張、簽單玖張及倍數表伍
張均沒收。
    事  實
一、甲○○基於意圖營利之概括犯意，自民國八十九年三月三十日起，利用高雄縣鳥
    松鄉○○村○○路四四七號二樓住處充作公眾得出入之場所，並提供00000
    00號之電話，經營俗稱「六合彩」之賭博，提供「台號」、「特尾」、「港號
    二星」、「港號三星」、「港號四星」等五種方式供賭客簽選號碼賭博財物；前
    三者每支簽注金為新台幣（下同）九十元，後二者則為八十元，以核對每週二、
    四香港政府六合彩券開獎號碼為中獎依據，凡對中號碼者，可得九百元至六十五
    萬元不等之彩金，未簽中者，簽注金則悉歸甲○○所有，以此方式聚集不特定多
    數人賭博財物。嗣於八十九年五月十八日下午六時十五分許，在上址為警查獲，
    並扣得甲○○所有供賭博所用之電話機二台、計算機一台、簽賭帳冊一本、帳單
    十二張、簽單九張及倍數表五張等物。
二、案經高雄縣警察局仁武分局報請台灣高雄地方去院檢察署檢察官偵查起訴。
    理  由
一、訊據被告甲○○否認右揭犯行，辯稱：伊只是自己簽賭六合彩，並非經營六合彩
    云云。惟查，被告於警訊中業已坦承其經營六合彩營利之事實，並有檢察官搜索
    票、警製搜索扣押證明筆錄附卷可稽，及甲○○所有供賭博所用之電話機二台、
    計算機一台、簽賭帳冊一本、帳單十二張、簽單九張及倍數表五張扣案為憑，被
    告雖於偵查中辯稱：伊是柱仔腳云云，惟無從提供組頭之任何資料以供查證，於
    本院審理中又稱：伊僅單純簽賭云云，前後所辯互相矛盾，顯係畏罪卸責之詞，
    不足採信，事證明確，被告犯行洵堪認定。
二、查被告提供供人賭博之高雄縣鳥松鄉○○村○○路四四七號二樓之房屋雖係其住
    處，惟既係供不特定之多數人簽賭六合彩，自屬公眾得出入之場所。核被告意圖
    營利提供場所聚眾賭博，係犯刑法第二百六十八條之圖利供給賭博場所罪及圖利
    聚眾賭罪。又被告兼與其他簽賭者，同在公眾得出入之場所賭博財物，係犯刑法
    第二百六十六條第一前段之普通賭博罪。其前後圖利供給賭場、圖利聚眾賭博及
    普通賭博犯行，均係反覆實施而犯同一之罪名，顯係基於概括犯意為之，均應論
    以連續犯，分別以一罪論。又被告所犯圖利供給賭博場所、圖利聚眾賭博及普通
    賭博三罪，係基於一個賭博犯意之決定，達成其同一犯罪之各個舉動，應屬法律
    概念之一行為，其一行為觸犯上開三罪名，應依想像競合犯之規定，從一重之圖
    利聚眾賭博罪處斷。爰審酌被告經營六合彩賭博，危害社會良善風俗並助長賭風
    ，犯後未坦承犯行，猶飾詞狡辯，不知悔悟，本應從重量刑，惟念被告素行尚稱
    良好等一切情狀，量處如主文所示之刑，併諭知易科罰金之折算標準。至扣案供
    賭博所用之電話機二台、計算機一台、簽賭帳冊一本、帳單十二張、簽單九張及
    倍數表五張等物，為被告所有供其犯罪所用之物，爰依刑法第三十八條第一項第
    二款宣告沒收。
據上論斷，應依刑事訴訟法第二百九十九條第一項前段，刑法第五十六條、第五十五
條、第二百六十六條第一項前段、第二百六十八條、第四十一條、第三十八條第一項
第二款，罰金罰鍰提高標準條例第一條前段、第二條判決如主文。
中      華      民      國      八十九      年    七    月    二十五    日
                                  臺灣高雄地方法院刑事庭
                                      法  官    吳  宏  榮
右正本證明與原本無異。
如不服本判決，應於判決送達後十日內，向本院提出上訴狀。
                                      書記官    呂  怜  勳
中      華      民      國      八十九      年    七    月    二十六    日
附錄本案論罪科刑法條：
刑法第二百六十八條
意圖營利，供給賭博場所或聚眾賭博者，處三年以下有期徒刑，得併科三千元以下罰
金。


司法院資訊處製作；財團法人民間司法改革基金會備份。
